臺灣高雄地方法院刑事裁定             100年度聲字第3697號
聲  請  人
即  被  告  李武生
上列被告因搶奪等案件（100 年度訴字第805 號），聲請具保停
止羈押，本院裁定如下：
    主  文
聲請駁回。
    理  由
一、聲請意旨略以：聲請人即被告李武生在外有固定工作，係因
    積欠卡債及遭受地下錢莊催促還款之龐大壓力，方鋌而走險
    ，犯下本件犯行，足見被告並無反覆實施犯罪之虞；且被告
    縱有反覆實施犯罪之虞，亦無羈押之必要，被告願以較高金
    額之保釋金，及以母親作為具保之保證人，聲請准予具保停
    止羈押等語。
二、本件聲請人因搶奪等案件，前經本院訊問後，認其所涉犯之
    刑法第325 條第1 項之搶奪罪，犯罪嫌疑重大，且有事實足
    認為其有反覆實施同一犯罪之虞，並有羈押之必要，依刑事
    訴訟法第101 條之1 第1 項第6 款之規定予以羈押在案。
三、經查，聲請人本件被訴之搶奪等案件，業據其於本院審理中
    坦承全部犯行，且有相關被害人於警詢中之陳述、監視錄影
    畫面及扣案證物可為佐證，堪認被告涉犯搶奪犯行，犯罪嫌
    疑確屬重大。又依臺灣高等法院被告前案紀錄表及臺灣高等
    法院高雄分院94年度上訴字第41號刑事判決書所示，聲請人
    前於民國93年間，即連續犯有多起搶奪案件，而本件案發期
    間，又再犯多起搶奪犯行，故有事實足認其有反覆實施同一
    犯罪之虞，且若未予羈押，實難避免其日後再犯，而有羈押
    之必要，是前揭羈押聲請人之原因及必要性依然存在，尚不
    能因具保而使之消滅。至聲請人以其有固定工作，謂其並無
    反覆實施同一犯罪之虞部分，查聲請人於為本件多起搶奪犯
    行時，即已從事其所稱之固定工作，然於此狀況下，聲請人
    卻仍涉犯本件多起搶奪犯行，顯見聲請人並未因其具有固定
    工作，即放棄以搶奪方式獲取不法利益，是聲請人執前詞辯
    稱其無反覆實施同一犯罪之虞云云，實難採認。又聲請人辯
    稱其無羈押必要部分，查聲請人搶奪他人財物之方式，均係
    以俗稱飛車搶奪之方式為之，對於被害人及社會之危害性甚
    大，犯罪情節並非輕微，而有予以羈押之必要性，否則難以
    確保社會秩序之維護，是聲請人所辯此情，亦屬無據。此外
    ，依據本案卷內所存事證，本院查無刑事訴訟法第114 條各
    款所示不得駁回聲請具保停止羈押之情形。從而，聲請人具
    狀及於本院審理過程中以言詞聲請具保停止羈押，自難准許
    ，依法應予駁回。
四、依刑事訴訟法第220 條，裁定如主文。
中    華    民    國   100    年    8     月    30    日
                  刑事第十七庭  審判長法  官  陳培維
                                      法  官  毛妍懿
                                      法  官  陳君杰
以上正本證明與原本無異。
如不服本裁定，應於收受送達後5 日內向本院提出抗告狀。
中    華    民    國   100    年    8     月    30    日
                                      書記官  紀龍年